---
title: "Niveles de Depresión según la Trayectoria Académica en Europa: Análisis de matriculados y egresados."
author: "Margarita Auguzarova - Carlota Mendoza Hurtado"
output:
  html_document: # genera HTML
    toc: true # Tabla de Contenidos (Índice)
    theme: journal # Estilo visual
---

## Enlace al repositorio
[GitHub Niveles_depresion](https://github.com/RitaAguz/Niveles_depresion.git)

## 1. Introducción

La etapa universitaria suele representarse como un periodo de independencia, descubrimiento y nuevas experiencias. Sin embargo, para una parte importante de estudiantes, esta etapa también significa elevados niveles de presión académica e incertidumbre sobre el futuro laboral. Todos estos factores se combinan para generar un entorno que puede afectar de manera significativa a la salud mental de los estudiantes derivando en conductas autodestructivas.

### 1.1 Qué se sabe

En varios artículos científicos recientes— y no tan recientes— se ha visto un incremento en la prevalencia de ansiedad y depresión entre estudiantes universitarios.
Algunos de los artículos recientes que evidencian este crecimiento:

1. [College nursing students' prevalence of depressive symptoms and associated factors](https://pubmed.ncbi.nlm.nih.gov/41239613/)
2. [Prevalence of depression among university students in China: a systematic review and meta-analysis](https://pubmed.ncbi.nlm.nih.gov/36458692/)
3. [Food consumption associated with depression, anxiety and stress in students entering a public university](https://pubmed.ncbi.nlm.nih.gov/39943931/)
4. [The Prevalence of Depression, Anxiety and Stress and Their Associated Factors in College Students](https://pubmed.ncbi.nlm.nih.gov/32987932/)

Aunque se han dado pocos ejemplos, la realidad es que los niveles de malestar psicológico han aumentado. Siendo la pandemia de COVID-19, otro factor a tener en cuenta. 

*Esta situación, cuando no se atiende adecuadamente, puede derivar en comportamientos de riesgo como el consumo excesivo de alcohol u otras conductas autodestructivas*.

### 1.2 Qué no se sabe

A pesar de la abundantes investigaciones sobre la salud mental, persisten preguntas relevantes. 
En particular, se desconoce hasta qué punto factores específicos —como la rama académica elegida o el país donde se cursan los estudios— pueden influir en los niveles de depresión o ansiedad.

Estos factores podrían actuar como fuentes adicionales de estrés, considerando que las distintas disciplinas presentan demandas y estructuras formativas muy diferentes. Asimismo, las condiciones socioambientales del país o región (calidad de vida, modelos educativos, presión social, características del campus, entre otros aspectos) podrían desempeñar un papel importante en la experiencia emocional de los estudiantes. 

Este vacío de conocimiento motiva la necesidad de un análisis más desagregado y contextualizado.

*Aclaración: Debido al nivel ambicioso de esta investigación, se ha acortado a un estudio en paises de Europa.*


## 2. Objetivo General

Determinar la relación existente entre la rama de estudio (Ciencias de la Salud, Ingeniería, Humanidades, Ciencias Sociales, etc.) y los niveles de depresión en estudiantes universitarios matriculados y egresados en Europa.

## 3. Objetivos Específicos

1. **¿Cuál es la prevalencia de depresión general entre los estudiantes universiatios europeos? ¿Y los graduados?** Analizar y visualizar la prevalencia de depresión en la población universitaria europea respecto a variables sociodemográficas. (sexo, edad y país)

2. **¿Cuáles son las ramas de estudio con mayor/menor número de matriculados y egresados en los países analizados? Demanda general.** Analizar y visualizar la distribución de los estudiantes matriculados y egresados según la rama de estudio, país y año.

3. **¿Existe una correlación estadísticamente significativa entre el número de matriculados/egresados en una rama de estudio y la prevalencia de síntomas depresivos a nivel general?¿Y en cada país?** Determinar si existe una correlación estadísticamente significativa entre la rama de estudio y la salud mental, y evaluar si esta relación se ve modificada o amplificada por las variables socioambientales.

## 4. Metodología

### 4.1 Cargar paquetes

Aquí se recogen todos los paquetes utilizados para la realización de la práctica.

```{r,message=FALSE, warning=FALSE}

library(dplyr)
library(stringr)
library(shiny)
library(ggplot2)
library(plotly)
library(tidyr)
library(countrycode)
library(DT)
library(readr)
library(eurostat)
library(jsonlite)
library(rjson)
library(tidyjson)
library(tibble)

```
### 4.2 Obtención de datos

1. Síntomas depresivos actuales según sexo, edad y país de nacimiento.
2. Síntomas depresivos actuales según sexo, edad y nivel educativo.
3. Egresados según nivel educativo, programa de estudios, sexo y área de estudio.
4. Estudiantes matriculados en educación superior según nivel educativo, programa de estudios, sexo y edad.

```{r}
df_depresion_pais <- jsonlite::fromJSON("OUTPUT/JSON_Planos/DepresionPais_flat.json")
df_depresion_edu <- jsonlite::fromJSON("OUTPUT/JSON_Planos/DepresionEducacion_flat.json")
df_egresados <- jsonlite::fromJSON("OUTPUT/JSON_Planos/Egresados_flat.json")
df_matriculados <- jsonlite::fromJSON("OUTPUT/JSON_Planos/Matriculados_flat.json")

```

### 4.3 Pequeña visualización de los json
El código a ejecutar se encuentra en 'visulización.R' ya que es sobretodo una comprobación de las cargas json. No se ha añadido en .Rmd debido al ser prescindible y ocupar demasiado espacio.
