---
title: "Niveles de Depresión según la Trayectoria Académica en Europa: Análisis de matriculados y egresados."
author: "Margarita Auguzarova - Carlota Mendoza"
output:
  html_document: # Le dice que genere un HTML
    toc: true # Tabla de Contenidos (Índice)
    theme: journal # Estilo visual
---

library(jsonstat)
library(tidyverse)



## Contexto

La etapa universitaria suele representarse como un periodo de independencia, descubrimiento y nuevas experiencias. Sin embargo, para una parte importante de estudiantes, esta etapa también significa elevados niveles de presión académica e incertidumbre sobre el futuro laboral. Todos estos factores se combinan para generar un entorno que puede afectar de manera significativa a la salud mental de los estudiantes derivando en conductas autodestructivas.


## Objetivo General

Determinar la relación existente entre la rama de estudio (Ciencias de la Salud, Ingeniería, Humanidades, Ciencias Sociales, etc.) y los niveles de depresión en estudiantes universitarios matriculados y egresados en Europa.

## Objetivos Específicos

1. **Primero - Generalización:** Analizar y visualizar la prevalencia de depresión en la población universitariia de forma general en egresados y matriculados.
2. **Caracterización por rama académica:** Analizar y visualizar las diferencias en depresión entre las distintas ramas de estudio de egresados y matriculados.
3. **Caracterización socioambiental:** Analizar y visualizar los niveles de depresión de estudiantes egresados y matriculados dependiendo de donde se realizaron los estudios.
4. **Correlación total:** Determinar si existe una correlación estadísticamente significativa entre la rama de estudio y la salud mental, y evaluar si esta relación se ve modificada o amplificada por las variables socioambientales.

#--------------------cosas que quitaremos-----------------------
# NO USAR RUN EN EL RMD, DEBES USAR KNIT PARA QUE SE EJECUTE NICE!!!!!!!!!!!!!
# COSAS QUE R PONE COMO EJEMPLO, NO TOCAR POR SI ACASO
```{r cars}
summary(cars)
```

## Including Plots

You can also embed plots, for example:

```{r pressure, echo=FALSE}
plot(pressure)
```

Note that the `echo = FALSE` parameter was added to the code chunk to prevent printing of the R code that generated the plot.
