---
title: "Niveles de Depresión según la Trayectoria Académica en Europa: Análisis de matriculados y egresados."
author: "Margarita Auguzarova - Carlota Mendoza"
output:
  html_document: # Le dice que genere un HTML
    toc: true # Tabla de Contenidos (Índice)
    theme: journal # Estilo visual
---

library(jsonstat)
library(tidyverse)



## Contexto

La etapa universitaria suele representarse como un periodo de independencia, descubrimiento y nuevas experiencias. Sin embargo, para una parte importante de estudiantes, esta etapa también significa elevados niveles de presión académica e incertidumbre sobre el futuro laboral. Todos estos factores se combinan para generar un entorno que puede afectar de manera significativa a la salud mental de los estudiantes derivando en conductas autodestructivas.


## Objetivo General

Determinar la relación existente entre la rama de estudio (Ciencias de la Salud, Ingeniería, Humanidades, Ciencias Sociales, etc.) y los niveles de depresión en estudiantes universitarios matriculados y egresados en Europa.

## Objetivos Específicos

1. **Primero - Generalización:** Analizar y visualizar la prevalencia de depresión en la población universitariia de forma general en egresados y matriculados.
2. **Caracterización por rama académica:** Analizar y visualizar las diferencias en depresión entre las distintas ramas de estudio de egresados y matriculados.
3. **Caracterización socioambiental:** Analizar y visualizar los niveles de depresión de estudiantes egresados y matriculados dependiendo de donde se realizaron los estudios.
4. **Correlación total:** Determinar si existe una correlación estadísticamente significativa entre la rama de estudio y la salud mental, y evaluar si esta relación se ve modificada o amplificada por las variables socioambientales.

##cambio

## Qué se sabe

En varios artículos científicos recientes— y no tan recientes— se ha visto un incremento en la prevalencia de ansiedad y depresión entre estudiantes universitarios.
Algunos de los artículos recientes que evidencian este crecimiento:

1. [College nursing students' prevalence of depressive symptoms and associated factors](https://pubmed.ncbi.nlm.nih.gov/41239613/)
2. [Prevalence of depression among university students in China: a systematic review and meta-analysis](https://pubmed.ncbi.nlm.nih.gov/36458692/)
3. [Food consumption associated with depression, anxiety and stress in students entering a public university](https://pubmed.ncbi.nlm.nih.gov/39943931/)
4. [The Prevalence of Depression, Anxiety and Stress and Their Associated Factors in College Students](https://pubmed.ncbi.nlm.nih.gov/32987932/)

Aunque se han dado pocos ejemplos, la realidad es que los niveles de malestar psicológico han aumentado. Siendo la pandemia de COVID-19, otro factor a tener en cuenta. 

Esta situación, cuando no se atiende adecuadamente, puede derivar en comportamientos de riesgo como el consumo excesivo de alcohol u otras conductas autodestructivas.

## Qué no se sabe

A pesar de la abundantes investigaciones sobre la salud mental, persisten preguntas relevantes. 
En particular, se desconoce hasta qué punto factores específicos —como la rama académica elegida o el país donde se cursan los estudios— pueden influir en los niveles de depresión o ansiedad.

Estos factores podrían actuar como fuentes adicionales de estrés, considerando que las distintas disciplinas presentan demandas y estructuras formativas muy diferentes. Asimismo, las condiciones socioambientales del país o región (calidad de vida, modelos educativos, presión social, características del campus, entre otros aspectos) podrían desempeñar un papel importante en la experiencia emocional de los estudiantes. 

Este vacío de conocimiento motiva la necesidad de un análisis más desagregado y contextualizado.

Aclaración: Debido al nivel ambicioso de esta investigación, se ha acortado a un estudio en paises de Europa.



#--------------------cosas que quitaremos-----------------------
# NO USAR RUN EN EL RMD, DEBES USAR KNIT PARA QUE SE EJECUTE NICE!!!!!!!!!!!!!
# COSAS QUE R PONE COMO EJEMPLO, NO TOCAR POR SI ACASO
```{r cars}
summary(cars)
```

## Including Plots

You can also embed plots, for example:

```{r pressure, echo=FALSE}
plot(pressure)
```

Note that the `echo = FALSE` parameter was added to the code chunk to prevent printing of the R code that generated the plot.
